臺灣臺中地方法院刑事判決
111年度易字第2230號
公  訴  人  臺灣臺中地方檢察署檢察官
被      告  林晟光




上列被告因竊盜案件，經檢察官提起公訴（111年度偵字第42824
號、第43688號、第43823號），本院判決如下：
    主    文
林晟光犯附表編號1至3「宣告刑及沒收」欄所示之罪，各處該欄
所示刑及沒收。應執行有期徒刑壹年壹月，如易科罰金，以新臺
幣壹仟元折算壹日。
    犯罪事實
一、林晟光意圖為自己不法之所有，基於竊盜之犯意，分別為下列
    犯行：
　㈠於111年6月2日凌晨2時40分許，從臺中市○○區○○路000號「太
    和工房大墩店」後方廢棄空屋，攀爬至「太和工房大墩店」
    建物2樓，徒手開啟2樓之玻璃窗後，再從窗戶爬進屋內，竊
    取店員曾薰緹管領使用、置放在該建物1樓店面收銀台內之
    現金新臺幣(下同)18,909元得逞，事後旋即沿原路線逃離現
    場。嗣曾薰緹於同日中午12時許，經由課長致電告知遭竊，
    因而報警循線查悉上情。
  ㈡於111年5月28日凌晨4時49分許，騎乘車牌號碼000-0000號普
    通重型機車，抵達臺中市○○區○○路0段00000號「全真中醫診
    所」附近，先沿著隔壁之民宅圍牆及招牌攀爬至該診所2樓
    ，徒手開啟該診所2樓後面茶水間窗戶後，再從窗戶爬進診
    所內，竊取該診所執行長李國湧置放在該診所1樓抽屜內之
    現金2萬元得逞，並旋即改搭車牌號碼000-000號營業用計程
    車逃逸。嗣李國湧於同日上午8時30分許，經由診所助理致
    電告知遭竊，因而報警循線查悉上情。
  ㈢於111年5月11日晚間9時59分許，先駕駛車牌號碼000-0000號
    小客車停放在臺中市南區高工路與五權南路路口附近勘察現
    場，再於同日晚間11時23分許，手持其穿著之鞋子砸破臺中
    市○區○○路000號「阿官火鍋店」後方玻璃窗，再將手伸入窗
    內開啟窗戶，進而攀爬進入店內，徒手竊取該火鍋店負責人
    張洧綝置放在該店內之現金25,000元及監視器主機1臺(市價
    約2萬元)得逞，並旋即駕駛車牌號碼000-0000號小客車逃離
    現場。嗣張洧綝於翌日(12日)凌晨零時6分許，返回上址時
    驚覺遭竊，因而報警循線查悉上情。
二、案經李國湧訴由臺中市政府警察局霧峰分局，及臺中市政府
    警察局第三分局、第四分局報告臺灣臺中地方檢察署檢察官
    偵查起訴。
    理    由
一、本判決認定事實所引用之被告以外之人於審判外之言詞或書
    面證據等供述證據，檢察官、被告均未爭執證據能力，復經
    本庭審酌認該等證據之作成無違法、不當或顯不可信之情況
    ，依刑事訴訟法第159條之5規定，均有證據能力；又本案認
    定事實引用之卷內其餘非供述證據，並無證據證明係公務員
    違背法定程序取得，依同法第158條之4規定反面解釋，亦均
    有證據能力。
二、上揭犯罪事實，業據被告林晟光於警詢時、偵查中及本院審
    理時坦承不諱（見偵42824卷P57至59、P133至137、偵43688
    卷P53至55、偵42823卷P55至57、本院卷P69），且就犯罪事
    實一㈠部分，有被害人曾薰緹於警詢時之證述可按(見偵4282
    4卷P61至62)，及偵查報告、臺中市政府警察局111年7月26
    日中市警鑑字第1110058281號鑑定書、臺中市政府警察局第
    四分局刑案現場勘察報告（勘察時間：111年6月2日；含照
    片）附卷可佐(見偵42824卷P53、P67至69、P71至110);就犯
    罪事實一㈡部分，有告訴人李國湧於警詢時之證述可按(見偵
    43688卷P57至58)，及111年9月1日職務報告書、車牌號碼00
    0-0000號普通重型機車之車輛詳細資料報表、現場照片、
    監視器錄影翻拍照片附卷可佐(見偵43688卷P51、P61、P63
　　至64、P65至75);就犯罪事實一㈢部分，有被害人張洧綝於警
    詢時之證述可按(見偵43823卷P59至60)，及111年9月8日職
    務報告書、監視器錄影翻拍照片、中華民國小客車租賃定型
    化契約書暨汽車出租單(見偵43823卷P53、P65至61、P83)附
    卷可佐。足認被告上開任意性自白與事實相符，堪予採信，
    是本案事證明確，被告上開犯行洵堪認定，應依法論罪科刑
    。
三、論罪科刑
  ㈠按檳榔攤固有門窗，並足以遮風避雨，惟其係以鐵架支撐於
    地面，並非固定附著於地上，乃係臨時性而非密切附著於土
    地之物，既非住宅，亦非有人居住之建築物，而刑法第321
    條第1項第2款所謂之門扇、牆垣或其他安全設備，應係指為
    保護住宅或有人居住之建築物之安全而裝設，故該條款所謂
    之安全設備，是自必與住宅或有人居住之建築物有關者，始
    屬之，茲檳榔攤既非屬住宅或有人居住之建築物，則檳榔攤
    之窗戶，即非該條款所謂之安全設備至明；又按刑法第321
    條第1項第2款所謂之「門扇、牆垣與其他安全設備」，均須
    與住宅、有人居住之建築物有關者，始屬之。檳榔攤既非住
    宅亦非有人居住之建築物，則該檳榔攤之木門，即非該款所
    稱之門扇或安全設備，因此張三搗毀檳榔攤木門，僅成立同
    法第320條第1項之普通竊盜罪（臺灣高等法院96年度上易字
    第118號、臺灣高等法院臺中分院98年度上易字第499號、92
    年度上訴字第1930號判決參照）。又刑法第321條第1項第2
    款之適用應以與「住宅或有人居住之建築物」有關之「門扇
    、牆垣及其他安全設備」為限（臺灣高等法院暨所屬法院99
    年法律座談會刑事類提案第8號審查意見及研討結果多數見
    解可資參照）。查被告林晟光就犯罪事實一㈠至㈢犯行之行竊
    地點即「太和工房大墩店」、「全真中醫診所」、「阿官火
    鍋店」，均係供營業使用之建物，並非供人起居生活之住宅
    ，亦無證據顯示於被告行竊當時係有人居住之建築物，是被
    告本案竊盜犯行，依上開說明，在客觀上均欠缺刑法第321
    條第1項第1款或第2款之加重要件，故核被告就犯罪事實一㈠
    至㈢所為，均係犯刑法第320條第1項之竊盜罪。至臺灣高等
    法院暨所屬法院107年法律座談會刑事類提案第11號之案例
    事實，行竊地點為果園與本案之事實不同，且刑法第321條
    第1項第2款規定「門扇、牆垣及其他安全設備」，在解釋上
    倘擴及「住宅或有人居住之建築物」以外之客體，是否會涵
    攝過廣客體(如自小客車之車門、窗戶等安全設備)，亦生疑
    問，是基於刑罰謙仰性原則，仍應認被告本案所為係犯刑法
    第320條第1項之竊盜罪，附此敘明。
  ㈡起訴書就犯罪事實一㈡所載之刑法第321條第1項第2款加重竊
    盜事實，與本院認定之普通竊盜事實，具基本社會事實同一
    性，爰依刑事訴訟法第300條規定，變更此部分之起訴罪名
    ，又此部分罪名係由重罪變更為輕罪，且變更後罪名之構成
    要件，為變更前罪名之構成要件所包括，對被告訴訟防禦之
    行使，尚不生妨礙，亦附此敘明。
　㈢被告先後3次犯行，犯意各別，行為互殊，應分論併罰。
　㈣被告前因竊盜案件，經本院以108年度聲字第2325號裁處應執
    行有期徒刑8月確定，入監與另案接續執行後，於106年11月
    27日假釋出監並付保護管束，於110年6月11日保護管束期滿
    而假釋未經撤銷視為執行完畢乙節，為被告所供認(見本院
    卷P69)，並有臺灣高等法院被告前案紀錄表在卷可佐，其於
    上開有期徒刑執行完畢後，5年內故意再犯本案有期徒刑以
    上之罪，為累犯，又上開案件與本案同為竊盜案件，可見其
    於受上開案件處罰後再犯本案，有刑罰反應力薄弱情形，且
    具特別惡性，自應依刑法第47條第1項規定，加重其刑。
  ㈤爰以被告之責任為基礎，審酌:1.被告不思以正當途徑獲取財
    物，率爾以上開方式竊取他人財物，所為顯非可取。2.被告
    坦承犯行之犯後態度。3.被告自陳之智識程度，家庭經濟狀
    況（見本院卷P70）暨所生危險及實害、犯罪手段等一切情
    狀，量處如主文所示之刑及諭知易科罰金之折算標準，並考
    量其先後3次犯行時間相近、手段及罪質雷同等情事而為整
    體評價，定其應執行刑及諭知易科罰金之折算標準，以示懲
    戒。
四、沒收
　　按犯罪所得，屬於犯罪行為人者，沒收之，於全部或一部不
    能沒收或不宜執行沒收時，追徵其價額。刑法第38條之1第1
    項前段、第3項定有明文。查被告因犯罪事實一㈠至㈢犯行而
    分別竊得18,909元、2萬元、25,000元及監視器主機1臺乙節
    ，已如前述，是被告該等未扣案之犯罪所得，應依上開規定
    ，於其各該犯行項下宣告沒收，於全部或一部不能沒收或不
    宜執行沒收時，追徵其價額。上開沒收宣告，併執行之，附
    此敘明。
據上論斷，應依刑事訴訟法第299條第1項前段、第300條，刑法
第320條第1項、第47條第1項、第41條第1項前段、第51條第5款
、第38條之1第1項、第3項、第40條之2第1項，刑法施行法第1條
之1第1項，判決如主文。
本案經檢察官林俊杰提起公訴，檢察官劉世豪到庭執行職務。
中　　華　　民　　國　　111 　年　　12　　月　　15　　日
                  刑事第一庭    法  官  王振佑
以上正本證明與原本無異。
如不服本判決應於收受判決後20日內向本院提出上訴書狀，並應
敘述具體理由；其未敘述上訴理由者，應於上訴期間屆滿後20日
內向本院補提理由書（均須按他造當事人之人數附繕本）「切勿
逕送上級法院」。
                                書記官  王淑燕
中　　華　　民　　國　　111 　年　　12　　月　　15　　日
編號 犯罪事實 宣告刑及沒收 1 犯罪事實一㈠ 林晟光犯竊盜罪，累犯，處有期徒刑伍月，如易科罰金，以新臺幣壹仟元折算壹日;未扣案之犯罪所得新臺幣壹萬捌仟玖佰零玖元，沒收，於全部或一部不能沒收或不宜執行沒收時，追徵其價額。 2 犯罪事實一㈡ 林晟光犯竊盜罪，累犯，處有期徒刑伍月，如易科罰金，以新臺幣壹仟元折算壹日;未扣案之犯罪所得新臺幣貳萬元，沒收，於全部或一部不能沒收或不宜執行沒收時，追徵其價額。 3 犯罪事實一㈢ 林晟光犯竊盜罪，累犯，處有期徒刑陸月，如易科罰金，以新臺幣壹仟元折算壹日;未扣案之犯罪所得新臺幣貳萬伍仟元及監視器主機壹臺，沒收，於全部或一部不能沒收或不宜執行沒收時，追徵其價額。 
附錄論罪科刑法條:
刑法第320條
意圖為自己或第三人不法之所有，而竊取他人之動產者，為竊盜
罪，處 5 年以下有期徒刑、拘役或 50 萬元以下罰金。
意圖為自己或第三人不法之利益，而竊佔他人之不動產者，依前
項之規定處斷。
前二項之未遂犯罰之。